【裁判字號】    90,易,238
【裁判日期】    900301
【裁判案由】    竊盜
【裁判全文】
臺灣臺北地方法院刑事判決                            九十年度易字第二三八號
    公  訴  人  臺灣臺北地方法院檢察署檢察官
    被      告  乙○○
右列被告因竊盜案件，經檢察官提起公訴（八十九年度偵字第二０六五四號），本院
判決如左：
    主  文
乙○○竊盜，處有期徒刑月，如易科罰金，以參佰元折算壹日，緩刑貳年。
    事  實
一、乙○○因與甲○○不睦為求報復，竟意圖為自己不法之所有，於民國八十九年十
    月二十一日凌晨三時許，以其所有之車牌號碼ＦＥＣ八六０號重型機車搭載不知
    情之綽號「狗臉」之不詳姓名年籍男子，到臺北市○○街二十巷二十五弄附近，
    下車後向不知情之「狗臉」謊稱要像朋友借機車，至該巷二十五號前，以自己所
    有之鑰匙（案發後因將該鑰匙轉售他人故未扣案）竊取其友人林俊祐所有之車牌
    號碼ＦＡＨ一八六號、引擎號碼３ＫＷ２０３３５２號山葉牌重型機車。得手後
    乙○○與「狗臉」分乘前揭車牌號碼ＦＡＨ一八六、ＦＥＣ八六０號機車到位於
    臺北市○○○路四十巷二號乙○○擔任業務工作、負責人為丁○○之「海豚城」
    通訊行，以鑰匙啟門後，將所竊得之前揭機車放在店內，即與「狗臉」離去。同
    日下午二時許，丁○○到達「海豚城」通訊行後，發現該機車，遂通知乙○○到
    場，乙○○到達後，即將所竊得之前揭機車，推到門外，著手拆卸零件，將「前
    後輪」換裝在其所有之車牌號碼ＦＥＣ八六０號重型機車上，嗣丁○○告知其所
    有之車牌號碼ＡＩＷ０五七號機車有問題，乙○○主動幫忙調整，並在丁○○不
    知情之情況下，將所竊得之前揭機車之「搖臂」換裝在丁○○機車上；至同日下
    午七時許，不知情之丙○○（經臺灣臺北地檢署檢察官以八十九年度偵字第二０
    六五四號為不起訴處分確定）應丁○○之邀到達「海豚城」通訊行，丙○○進門
    時見乙○○已將其所竊得之前揭機車車殼、油箱等拆解在地上，經詢問乙○○答
    稱該物品為其所有，並願意贈送給丙○○，遂同意乙○○將前揭車殼、油箱換裝
    在其所有之車牌號碼ＦＦＬ一六七號（起訴書誤載為０七三號）機車上。嗣於同
    日下午八時許，因甲○○懷疑其所有之機車為乙○○所竊，至「海豚城」通訊行
    查看時，看見乙○○正在拆解其所有之機車，而報警查獲。
二、案經台北市政府警察局少年警察隊報請臺灣臺北地方法院檢察署檢察官偵查起訴
    。
    理  由
一、右揭事實業據被告乙○○於警訊、偵查及本院審理中坦承不諱，核與被害人甲○○於警訊、偵查及本院審理中指述之失竊情節相符，並經證人丁○○、丙○○於
    本院訊問時證述屬實，且有被害人立具之贓物認領保管收據、車輛竊盜資料個別
    查詢報表、車輛協尋電腦輸入單各一紙、照片六幀、及臺北市政府警察局八十九
    年十月三十日北警鑑擎字第０九六二號鑑驗書及所附號碼重現鑑驗照片三張附卷
    足憑，足徵被告自白確與事實相符，應堪採信，本件事證明確，被告犯行洵堪認
    定應依法論科。
二、核被告所為，係犯刑法第三百二十條第一項之竊盜罪。爰審酌被告係因一時短於
    思慮為報復同學誤觸法網、犯罪手段、對社會所生危害尚非過鉅及犯罪後深表悔
    悟態度良好且與被害人達成和解，賠償新台幣四萬七千元，並將前揭失竊機車過
    戶到被告名下，業據被害人證述屬實並有機車腳踏車行車執照影本一紙附卷可稽
    等一切情狀，量處如主文所示之刑，並諭知易科罰金之折算標準，以示懲戒。按
    被告行為後，刑法第四十一條已於九十年一月四日修正，於九十年一月十日公布
    ，並自同年一月十二日起生效，修正後刑法第四十一條第一項：「犯最重本刑為
    五年以下有期徒刑以下之罪，而受六個月以下有期徒刑或拘役之宣告，因身體、
    教育、職業、家庭之關係或其他正當事由，執行顯有困難者，得以一元以上三元
    以下折算一日，易科罰金」之規定，較之修正前之刑法第四十一條以「犯最重本
    刑為三年以下有期徒刑以下之刑之罪，而受六月以下有期徒刑或拘役之宣告」，
    始得易科罰金之規定，以修正後刑法第四十一條第一項之規定有利於被告，被告
    行為時雖在刑法第四十一條修正生效前，惟依刑法第二條第一項前段規定，仍應
    適用裁判時即修正後之刑法第四十一條第一項規定諭知易科罰金之折算標準。末
    查被告前未曾受有期徒刑以上刑之宣告，有臺灣高等法院檢察署刑案紀錄簡復表
    在卷可稽，經此教訓應知警惕，當無再犯之虞，本院因認對被告所處之刑，以暫
    不執行為適當，爰併宣告緩刑二年，以啟自新。至被告行竊所用之鑰匙一支，並
    未扣案且現已轉售他人，業據被告於本院審理中供述甚明（見本院九十年二月一
    日審判筆錄），現已非被告所有之物，爰不另為沒收之諭知，並此敘明。
據上論斷，應依刑事訴訟法第二百九十九條第一項前段、刑法第二條第一項前段、第
三百二十條第一項、修正後刑法第四十一條第一項、刑法第七十四條第一款、罰金罰
鍰提高標準條例第一條前段、第二條，判決如主文。
本案經檢察官張安箴到庭執行職務中
中      華      民      國      九十      年      三      月     一     日
                                  臺灣臺北地方法院刑事第五庭
                                      審判長法官  廖紋妤
                法官  朱夢蘋
                                            法官  李家慧
右正本證明與原本無異。
如不服本判決，應於判決送達後十日內向本院提出上訴狀 (應附繕本)。
                                          書記官  黃秀琴
中      華      民      國      九十      年      三      月     五     日
附錄本案所犯法條全文
刑法第三百二十條
  意圖為自己或第三人不法之所有，而竊取他人之動產者，為竊盜罪，處五年以下有
  期徒刑、拘役或五百元以下罰金。
  意圖為自己或第三人不法之利益，而竊佔他人之不動產者，依前項之規定處斷。
  前二項之未遂犯罰之。


司法院資訊處製作；財團法人民間司法改革基金會備份。
